【裁判字號】    98,聲減,37
【裁判日期】    980210
【裁判案由】    聲請減刑
【裁判全文】
臺灣高等法院刑事裁定                  98年度聲減字第37號
    聲  請  人
    即  受刑人  甲○○
上列聲請人就已經判決確定之罪，聲請減刑及定應執行之刑，本
院裁定如下：
    主  文
甲○○所犯如附表壹所示各罪，均減刑詳如附表所載，並與附表
貳、參、肆所示各罪，應執行有期徒刑拾參年拾月。
    理  由
一、聲請意旨略以：聲請人即受刑人甲○○所犯強盜罪等案件，
    經最高法院以97年度台上字第5248號判決駁回上訴確定在案
    ，依上開判決書載稱，聲請人所犯合於減刑要件之案件，得
    由檢察官或被告聲請最後審理事實之法院另為裁定等語。為
    此，爰依法聲請本院依本院97年度上訴字第1142號判決書所
    載，聲請人所犯犯如該判決附表貳編號二至八所示各罪，予
    以減刑等語。
二、經查：
（一）中華民國九十六年罪犯減刑條例第六條規定：「對於第三
      條所定不予減刑而未發覺之罪，於本條例施行前至施行之
      日起三個月內自首而受裁判者，依第二條第一項規定予以
      減刑。」該條文既明定「於本條例施行前至施行之日起三
      個月內自首」，而無始期之限制，自應包括在該條例施行
      前自首而受裁判，亦有該條例第六條規定之適用。雖該條
      之立法理由載稱：「為鼓勵罪犯藉此次減刑機會自首，俾
      使昔日未偵破之案件得以澄清，爰參考中華民國八十年罪
      犯減刑條例第七條，定明對於本條例第三條所定列為不得
      減刑範圍而未發覺之罪，如於本條例施行之日起三個月內
      ，自首而受裁判者，亦予減刑寬典」等語。但查條文中「
      施行前至」四字係立法院於該條例審議中進行協商時，以
      自首係對犯罪行為之懺悔，法律應予鼓勵，又自首行為足
      以減少司法資源之浪費，此項功能，不因自首係在減刑條
      例施行前、後而有異，若將減刑條例施行前之自首排除於
      減刑適用之外，有失公允等情而增列（立法院公報第九六
      卷第五六期院會紀錄參照）。是依其立法過程及立法精神
      ，該條例第六條之減刑事由規定，亦應包括施行前之自首
      在內，且並不侷限於尚未判決確定之案件，始得適用（最
      高法院97年度台非字第297號判決參照）。
（二）查本件聲請人所犯如本件附表壹所示各罪，前經臺灣板橋
      地方法院（下稱板橋地院） 以該院96年度訴字第234號案
      件審理之，並對以論罪科刑（即該判決附表貳編號二至八
      部份）。而板橋地院就聲請人所犯各案中，雖認聲請人有
      自首之情事，惟就聲請人所犯如本件附表壹編號一至七（
      即該院96年度訴字第234號判決附表貳編號二至八）， 認
      不合於減刑之要件，乃不予減刑。嗣因聲請人及檢察官均
      表不服，乃上訴至本院，經本院以97年度上訴字第1142號
      案件審理後，認上訴均無理由，乃駁回上訴；聲請人仍表
      不服，即上訴至最高法院，並經駁回，有上開判決書在卷
      可稽。
（三）本件聲請人既確有自首之情事，依上開最高法院97年度台
      非字第297號判決意旨所示， 聲請人所犯如本件附表壹所
      示各罪，均應予減刑，並減刑詳如附表壹所載。
（四）再聲請意旨另請求於准予減刑後，應與聲請人所犯他罪之
      科刑合併更定應執行刑一事，本院查：依本院97年度上訴
      字第1142號判決書附表所載，其中聲請人所犯該判決附表
      壹編號二至編號十五等14罪，均遭科處有期徒刑5月， 並
      經減刑減為有期徒刑2月又15日（ 此部份未減刑前之總刑
      期為有期徒刑5年10月，經減刑後總刑期則為有期徒刑2年
      11月）； 聲請人所犯該判決附表貳編號二至編號八等7罪
      ，均遭科處有期徒刑3年8月，並經本裁定均分別減刑減為
      有期徒刑1年10月（ 此部份未減刑前之總刑期為有期徒刑
      25年8月，經減刑後總刑期則為有期徒刑12年10月）； 聲
      請人所犯該判決附表參、肆所示2罪，均遭科處有期徒刑4
      月，並經減刑減為有期徒刑2月（ 此二部份未減刑前之總
      刑期為有期徒刑8月，經減刑後總刑期則為有期徒刑4月）
      。綜上，本件聲請人所犯本院97年度上訴字第1142號判決
      書附表所載各罪，共有23罪，未減刑前之總刑期為有期徒
      刑32年2月，經減刑後總刑期為有期徒刑16年1月，而本院
      97年度上訴字第1142號判決，因受不利益變更禁止原則之
      拘束，僅就經減刑之該判決附表壹編號二至十五等14罪、
      附表參、肆等兩罪；未減刑之附表貳編號二至八等7 罪，
      合併定應執行刑為有期徒刑14年，雖聲請人確有本件附表
      所示7 罪未獲減刑，惟本院97年度上訴字第1142號判決對
      聲請人所為科刑，已至為有利，本院審酌上情，予以酌減
      如主文第1項所示之刑。
據上論斷，應依中華民國96年罪犯減刑條例第2 條第1項第3款、
第6條、第8條第1項、第3項、第10條第1項、第12條，刑法第51
條第5款，裁定如主文。
中    華    民    國    98    年    2    月    10     日
                    刑事第４庭  審判長法  官  陳筱珮
                                      法  官  鄭水銓
                                      法  官  周煙平
以上正本證明與原本無異。
如不服本裁定，應於收受送達後五日內向本院提出抗告狀。
                                      書記官  陳秋雄
中    華    民    國    98    年    2     月    11    日
附表壹：
┌──┬───┬──────┬──────┬────────────────────┬───────────────┐
│編號│行為人│犯罪時間    │犯罪地點    │犯罪方法、被害人及所得財物              │所受宣告罪名及處刑            │
├──┼───┼──────┼──────┼────────────────────┼───────────────┤
│ 一 │甲○○│95年11月22日│臺北縣中和市│甲○○、林義芳、孫金龍、程瑋倫、吳Ｏ洲、│甲○○成年人與少年共同意圖為自│
│    │林義芳│凌晨2時許   │中山路與新民│宋ＯＯ、鄭ＯＯ分乘機車，行經左列地點，見│己不法之所有，結夥三人以上，攜│
│    │孫金龍│            │路口        │三旺騎腳踏車行經上開路口，便以機車擋在三│帶兇器，以強暴至使不能抗拒，而│
│    │程瑋倫│            │            │旺前面並將其推倒，喝令「把錢拿出來」，至│取他人之物，處有期徒刑年捌月│
│    │吳Ｏ洲│            │            │使三旺不能抗拒，而將身上之現金600元交給 │，減為有期徒刑壹年拾月。      │
│    │宋ＯＯ│            │            │程瑋倫，程瑋倫並扯掉三旺脖子上之金項鍊，│                              │
│    │鄭ＯＯ│            │            │甲○○亦下手拿走三旺左前胸口袋裡面的行動│                              │
│    │      │            │            │電話一支（NOKIA廠牌、型號：6070、序號： │                              │
│    │      │            │            │000000000000000），吳Ｏ洲、宋ＯＯ、鄭Ｏ │                              │
│    │      │            │            │Ｏ、林義芳、孫金龍則在旁把風，得手後騎  │                              │
│    │      │            │            │車離去。                                │                              │
├──┼───┼──────┼──────┼────────────────────┼───────────────┤
│ 二 │甲○○│95年11月22日│臺北縣板橋市│甲○○、林義芳、孫金龍、程瑋倫、吳Ｏ洲、│甲○○成年人與少年共同意圖為自│
│    │林義芳│凌晨4時10分 │三民路2段219│宋ＯＯ、鄭ＯＯ分乘機車，行經左列地點，見│己不法之所有，結夥三人以上，攜│
│    │孫金龍│許          │號前        │張銘枝在騎樓躲雨，將張銘枝圍住，由甲○○│帶兇器，以強暴至使不能抗拒，而│
│    │程瑋倫│            │            │手持鋼珠瓦斯槍指向張銘枝頭部，程瑋倫則持│取他人之物，處有期徒刑年捌月│
│    │吳Ｏ洲│            │            │開山刀架在張銘枝脖子喝令「搶劫」，以此強│，減為有期徒刑壹年拾月。      │
│    │宋ＯＯ│            │            │暴行為至使張銘枝不能抗拒，自行取下手腕上│                              │
│    │鄭ＯＯ│            │            │之YUGO牌手錶1只交給吳Ｏ洲，程瑋倫則搜括 │                              │
│    │      │            │            │張銘枝之褲子口袋，取走現金1425元，另從張│                              │
│    │      │            │            │銘枝手中取走行動電話一支，宋ＯＯ、鄭ＯＯ│                              │
│    │      │            │            │、林義芳、孫金龍則在機車上把風，得手後騎│                              │
│    │      │            │            │車離去。                                │                              │
├──┼───┼──────┼──────┼────────────────────┼───────────────┤
│ 三 │甲○○│95年11月22日│臺北縣板橋市│甲○○、林義芳、孫金龍、程瑋倫、吳Ｏ洲、│甲○○成年人與少年共同意圖為自│
│    │林義芳│凌晨4時30分 │縣民大道與雙│宋ＯＯ、鄭ＯＯ分乘機車行經左列地點，適呂│己不法之所有，結夥三人以上，攜│
│    │孫金龍│許          │十路口      │學能所駕駛之車牌號碼410-CN號營業小客車因│帶兇器，以強暴至使不能抗拒，而│
│    │程瑋倫│            │            │下雨致前擋風玻璃刷不乾淨，呂學能下車將前│取他人之物，處有期徒刑年捌月│
│    │吳Ｏ洲│            │            │後車蓋打開（從後行李箱取出雨刷精加入雨刷│，減為有期徒刑壹年拾月。      │
│    │宋ＯＯ│            │            │水箱），用布擦拭前擋風玻璃之際，甲○○手│                              │
│    │鄭ＯＯ│            │            │持鋼珠瓦斯槍抵住呂學能脖子，鄭ＯＯ手持安│                              │
│    │      │            │            │全帽，程瑋倫持藍波刀抵住呂學能腰部喝令「│                              │
│    │      │            │            │把錢拿出來」，致呂學能遭強暴而不能抗拒，│                              │
│    │      │            │            │任由程瑋倫、甲○○從呂學能褲子口袋內搜出│                              │
│    │      │            │            │皮夾一個，取走皮夾內之1000元後將皮夾歸還│                              │
│    │      │            │            │，甲○○另到車上拿走放在駕駛座下之包包（│                              │
│    │      │            │            │內有零錢約800元、手機一支、手錶一只、四 │                              │
│    │      │            │            │十五張瓦斯加氣卷、家屬通訊錄、三瓶胃藥）│                              │
│    │      │            │            │，林義芳、孫金龍則在一旁把風，得手後騎車│                              │
│    │      │            │            │逃逸。                                  │                              │
├──┼───┼──────┼──────┼────────────────────┼───────────────┤
│ 四 │甲○○│95年11月24日│桃園縣龜山鄉│甲○○、林義芳、孫金龍、程瑋倫、吳Ｏ洲、│甲○○成年人與少年共同意圖為自│
│    │林義芳│凌晨2時30分 │萬壽路一段與│宋ＯＯ、鄭ＯＯ、吳Ｏ畏分乘四台機車（其中│己不法之所有，結夥三人以上，攜│
│    │孫金龍│許          │國園街口    │一台係孫金龍所有，餘三台則係甲○○、林義│帶兇器，以強暴至使不能抗拒，而│
│    │程瑋倫│            │            │芳、孫金龍、程瑋倫、吳Ｏ洲、宋ＯＯ、鄭Ｏ│取他人之物，處有期徒刑年捌月│
│    │吳Ｏ畏│            │            │Ｏ、吳Ｏ畏共同於95年11月24日凌晨竊取）行│，減為有期徒刑壹年拾月。      │
│    │吳Ｏ洲│            │            │經左列地點，適彭瀛所駕車牌號碼938-CH號營│                              │
│    │宋ＯＯ│            │            │業小客車水箱漏水、車溫過高，彭瀛下車打開│                              │
│    │鄭ＯＯ│            │            │引擎蓋檢視之際，由程瑋倫持藍波刀架住彭瀛│                              │
│    │      │            │            │脖子喝令「背對跪下、搶劫」，甲○○則手持│                              │
│    │      │            │            │鋼珠瓦斯槍對彭瀛喝稱「把錢交出來，不然要│                              │
│    │      │            │            │你的命」，彭瀛因遭強暴而不能抗拒，將其所│                              │
│    │      │            │            │有之皮包一個交給林義芳，林義芳取走皮包內│                              │
│    │      │            │            │之現金1000多元後，將皮包歸還彭瀛。甲○○│                              │
│    │      │            │            │並對彭瀛臉部射擊一槍，致彭瀛臉部右側臉頰│                              │
│    │      │            │            │受有0.5×0.5公分挫傷，甲○○並稱「你的血│                              │
│    │      │            │            │流的不夠多喔！你以為這枝槍的威力不大？不│                              │
│    │      │            │            │然再給你一槍好不好」，彭瀛即請求說「我的│                              │
│    │      │            │            │錢已經給你們了，請不要傷害我」，其後孫金│                              │
│    │      │            │            │龍進入上述營業小客車內搜括，惟無所獲，郭│                              │
│    │      │            │            │耀忠隨後進入該車內搜括，亦因一無所獲，即│                              │
│    │      │            │            │轉而搜尋彭瀛身上財物，取得行動電話一支（│                              │
│    │      │            │            │BENQ廠牌、門號0000000000、序號00000000  │                              │
│    │      │            │            │0000000）及零錢（包括上述皮包內之1000多 │                              │
│    │      │            │            │元共取走3850元），得手後騎車逃逸。      │                              │
├──┼───┼──────┼──────┼────────────────────┼───────────────┤
│ 五 │甲○○│95年11月24日│桃園縣中壢市│甲○○、林義芳、孫金龍、程瑋倫、吳Ｏ洲、│甲○○成年人與少年共同意圖為自│
│    │林義芳│凌晨3、4時許│中華路與文化│宋ＯＯ、鄭ＯＯ、吳Ｏ畏分乘四台機車，行經│己不法之所有，結夥三人以上，攜│
│    │孫金龍│            │路交岔路口  │左列地點，見騎機車行經該處之李昱成，林義│帶兇器，以強暴至使不能抗拒，而│
│    │程瑋倫│            │            │芳騎機車載吳Ｏ洲從後方超越李昱成將其攔下│取他人之物，處有期徒刑年捌月│
│    │吳Ｏ畏│            │            │並喝令停車，李昱成停車後，由程瑋倫手持開│，減為有期徒刑壹年拾月。      │
│    │吳Ｏ洲│            │            │山刀架在李昱成脖子後面，喝令「把錢和行動│                              │
│    │宋ＯＯ│            │            │電話交出來」，李昱成因後頸部被刀割傷，遭│                              │
│    │鄭ＯＯ│            │            │強暴而不能抗拒，故將其身上之現金500元及 │                              │
│    │      │            │            │行動電話一支（G-PLUS廠牌、序號：00000000│                              │
│    │      │            │            │0000000）交出，程瑋倫動手搜刮李昱成口袋 │                              │
│    │      │            │            │時，甲○○以鋼珠瓦斯槍朝李昱成左耳射擊，│                              │
│    │      │            │            │致其左耳外膜受傷，另林義芳手持機車大鎖毆│                              │
│    │      │            │            │打李昱成頭部（打在李昱成頭戴之半罩式安全│                              │
│    │      │            │            │帽上），孫金龍、鄭ＯＯ、吳Ｏ畏、宋ＯＯ則│                              │
│    │      │            │            │在旁把風，得手後騎車逃逸。              │                              │
├──┼───┼──────┼──────┼────────────────────┼───────────────┤
│ 六 │甲○○│95年11月24日│桃園縣龜山鄉│甲○○、林義芳、孫金龍、程瑋倫、吳Ｏ洲、│甲○○成年人與少年共同意圖為自│
│    │林義芳│凌晨4時30分 │萬壽路一段17│宋ＯＯ、鄭ＯＯ、吳Ｏ畏分乘四台機車，於左│己不法之所有，結夥三人以上，攜│
│    │孫金龍│許          │.5 公里處   │列時間行經左列地點，見前方同向由許文和騎│帶兇器，以強暴至使不能抗拒，而│
│    │程瑋倫│            │            │乘車牌號碼CSE-368號重型機車由臺北往桃園 │取他人之物，處有期徒刑年捌月│
│    │吳Ｏ畏│            │            │方向行經該路段，八人騎機車超越許文和將其│，減為有期徒刑壹年拾月。      │
│    │吳Ｏ洲│            │            │攔下，先由甲○○持鋼珠瓦斯槍指向許文和喝│                              │
│    │宋ＯＯ│            │            │令「把錢拿出來」，再由程瑋倫、吳Ｏ洲、宋│                              │
│    │鄭ＯＯ│            │            │ＯＯ、鄭ＯＯ及林義芳推倒許文和，分持開山│                              │
│    │      │            │            │刀、藍波刀揮砍並以拳頭、安全帽毆打許文和│                              │
│    │      │            │            │，甲○○亦持上開鋼珠瓦斯槍朝許文和臉部射│                              │
│    │      │            │            │擊四、五槍（打到許文和所戴安全帽），吳Ｏ│                              │
│    │      │            │            │畏、孫金龍則在旁把風，並趁許文和受有雙肩│                              │
│    │      │            │            │裂傷各6公分、左肘1公分裂傷、頭部外傷左眉│                              │
│    │      │            │            │處1公分裂傷及左眼眶外傷、胸部及右臂挫傷 │                              │
│    │      │            │            │、左足跟裂傷及跟腱及腓長肌腱斷裂之傷害而│                              │
│    │      │            │            │倒地不能抗拒之際，由程瑋倫對許文和搜身而│                              │
│    │      │            │            │拿走其褲子口袋內之皮包一個（取出皮包內之│                              │
│    │      │            │            │2000元後將皮包丟在現場、腰際之行動電話一│                              │
│    │      │            │            │支（SHARP廠牌、門號0000000 000），任由吳│                              │
│    │      │            │            │Ｏ洲動手取下許文和手腕上之金色手錶一支，│                              │
│    │      │            │            │得手後騎車逃逸。                        │                              │
├──┼───┼──────┼──────┼────────────────────┼───────────────┤
│ 七 │甲○○│95年11月24日│臺北縣樹林市│甲○○、林義芳、孫金龍、程瑋倫、吳Ｏ洲、│甲○○成年人與少年共同意圖為自│
│    │林義芳│凌晨3時許   │青龍山風景區│宋ＯＯ、鄭ＯＯ、吳Ｏ畏分乘四台機車，於左│己不法之所有，結夥三人以上，攜│
│    │孫金龍│            │            │列時間行經左列地點，見曾國瑜、蔡翌曄在觀│帶兇器，以強暴至使不能抗拒，而│
│    │程瑋倫│            │            │賞夜景，以小支手電筒打燈光在曾國瑜、蔡翌│取他人之物，處有期徒刑年捌月│
│    │吳Ｏ畏│            │            │曄臉上，致曾國瑜、蔡翌曄視線不清，林義芳│，減為有期徒刑壹年拾月。      │
│    │吳Ｏ洲│            │            │坐在曾國瑜旁邊說「有沒有錢或手機，拿出來│                              │
│    │宋ＯＯ│            │            │」，甲○○則持鋼珠瓦斯槍、程瑋倫持開山刀│                              │
│    │鄭ＯＯ│            │            │架在曾國瑜脖子上喝令交出財物，以此強暴方│                              │
│    │      │            │            │式致曾國瑜、蔡翌曄不能抗拒，曾國瑜將其所│                              │
│    │      │            │            │有之行動電話一支（SANYO廠牌、序號：01004│                              │
│    │      │            │            │00000000）、現金1300元交給程瑋倫再轉交給│                              │
│    │      │            │            │甲○○，蔡翌曄則將其所有之行動電話一支（│                              │
│    │      │            │            │OKWAP廠牌、序號：000000000000000）、現金│                              │
│    │      │            │            │400元交給鄭ＯＯ再轉交給林義芳，得手後騎 │                              │
├──┼───┴──────┴──────┴────────────────────┴───────────────┤
│備註│本附表摘自本院97年度上訴字第1142號判決附表貳，並剔除該附表編號一部份，自該附表編號二至編號八部份，重新編號。│
└──┴──────────────────────────────────────────────────────┘
附表貳
┌──┬───┬──────┬───────┬───┬─────┬────────┬──────────┬──────────┐
│編號│行為人│犯罪時間    │犯罪地點      │所有人│ 所竊機車 │機車尋獲時地    │相關證據            │第一審宣告罪名及處刑│
├──┼───┼──────┼───────┼───┼─────┼────────┼──────────┼──────────┤
│ 一 │林義芳│95年11月21日│臺北縣土城市廣│賴世凱│FAR-883號 │95年11月26日晚間│賴文化於95年1月5日警│甲○○成年人，與少年│
│    │甲○○│6時30分許（ │明街23巷24號前│      │重型機車  │7 時20分在臺北縣│詢之指訴（原審卷(三)第│共同結夥三人以上竊盜│
│    │鄭○○│被害人於警詢│              │      │          │土城市○○街363 │156頁）之車輛竊盜、 │，處有期徒刑伍月；減│
│    │宋○○│陳述發現失竊│              │      │          │巷口            │車牌失竊料個查詢報表│為有期徒刑貳月又拾伍│
│    │吳○洲│之時間，與編│              │      │          │                │—查車輛認可資料（偵│日。                │
│    │吳○畏│號3被害人為 │              │      │          │                │查卷(二)第183頁）     │                    │
├──┼───┼──────┼───────┼───┼─────┼────────┼──────────┼──────────┤
│ 二 │林義芳│95年11月21日│臺北縣土城市廣│賴文化│MDF-093號 │95年11月22日晚間│賴文化警詢之指訴、贓│甲○○成年人，與少年│
│    │甲○○│6時許（被害 │明街23巷24號1 │      │重型機車  │9 時許在桃園縣大│物認領保管單及車輛竊│共同結夥三人以上竊盜│
│    │鄭○○│人於警詢陳述│樓前          │      │          │溪鎮○○路891 巷│盜、車牌失竊資料個別│，處有期徒刑伍月；減│
│    │宋○○│發現失竊之時│              │      │          │東隆宮旁        │查詢報表—查詢車輛認│為有期徒刑貳月又拾伍│
│    │吳○洲│間，與編號2 │              │      │          │                │可資料（同上偵查卷(一)│日。                │
│    │吳○畏│為相同一戶，│              │      │          │                │第133頁至第136頁）  │                    │
├──┼───┼──────┼───────┼───┼─────┼────────┼──────────┼──────────┤
│ 三 │林義芳│95年11月21日│臺北縣土城市廣│李政儒│IDF-526號 │95年11月22日上午│李政儒警詢之指訴、贓│甲○○成年人，與少年│
│    │甲○○│凌晨1時許（ │明街23巷15號前│      │重型機車  │9 時30分在臺北縣│物認領保管收據及車輛│共同結夥三人以上竊盜│
│    │鄭○○│被害人於警詢│              │      │          │板橋市○○路與民│竊盜、車牌失竊資料個│，處有期徒刑伍月；減│
│    │宋○○│陳述發現失竊│              │      │          │生路口          │別查詢報表—查詢車輛│為有期徒刑貳月又拾伍│
│    │吳○洲│之時間）    │              │      │          │                │認可資料（同上偵查卷│日。                │
│    │吳○畏│            │              │      │          │                │(一)第99頁、第128頁、 │                    │
│    │程瑋倫│            │              │      │          │                │第129頁）           │                    │
├──┼───┼──────┼───────┼───┼─────┼────────┼──────────┼──────────┤
│ 四 │林義芳│95年11月21日│臺北縣土城市德│林靜雯│UEW-658號 │95年11月23日晚間│林家進警詢之指訴、贓│甲○○成年人，與少年│
│    │甲○○│9時許（被害 │興街107號前   │      │輕型機車  │8時許在桃園縣大 │物認領保管單及車輛竊│共同結夥三人以上竊盜│
│    │鄭○○│人於警詢陳述│              │      │          │溪鎮○○路891巷 │盜、車牌失竊資料個別│，處有期徒刑伍月；減│
│    │宋○○│發現失竊之時│              │      │          │東隆宮旁        │查詢報表—查詢車輛認│為有期徒刑貳月又拾伍│
│    │吳○洲│間）        │              │      │          │                │可資料（同上偵查卷(一)│日。                │
│    │吳○畏│            │              │      │          │                │第137頁至第140頁）  │                    │
├──┼───┼──────┼───────┼───┼─────┼────────┼──────────┼──────────┤
│ 五 │林義芳│95年11月21日│臺北縣土城市裕│薛成毓│P6F-326號 │95年11月22日晚間│薛成毓警詢之指訴、贓│甲○○成年人，與少年│
│    │甲○○│6時許（被害 │民路67巷4弄4號│      │重型機車  │8 時20分在臺北縣│物認領保管單及車輛竊│共同結夥三人以上竊盜│
│    │鄭○○│人於警詢陳述│前            │      │          │土城市○○路○段│盜、車牌失竊資料個別│，處有期徒刑伍月；減│
│    │宋○○│發現失竊之時│              │      │          │與員林街口      │查詢報表—查詢車輛認│為有期徒刑貳月又拾伍│
│    │吳○洲│間）        │              │      │          │                │可資料（同上偵查卷(一)│日。                │
│    │吳○畏│            │              │      │          │                │第120頁至第123頁）  │                    │
├──┼───┼──────┼───────┼───┼─────┼────────┼──────────┼──────────┤
│ 六 │林義芳│95年11月21日│臺北縣土城市裕│林鎧帝│HCV-531號 │95年12月5 日晚間│林鎧帝警詢之指訴及車│甲○○成年人，與少年│
│    │甲○○│零時許（被害│民路89號前    │      │重型機車  │10時6 分在臺北縣│輛竊盜、車牌失竊資料│共同結夥三人以上竊盜│
│    │鄭○○│人於警詢陳述│              │      │          │新店市○○路○段│個別查詢報表—查詢車│，處有期徒刑伍月；減│
│    │宋○○│發現失竊之時│              │      │          │111號前         │輛認可資料（同上偵查│為有期徒刑貳月又拾伍│
│    │吳○洲│間）        │              │      │          │                │卷(二)第180頁至第182  │日。                │
│    │吳○畏│            │              │      │          │                │頁）                │                    │
├──┼───┼──────┼───────┼───┼─────┼────────┼──────────┼──────────┤
│ 七 │林義芳│95年11月22日│臺北縣土城市學│沈恩從│LLL-608號 │95年11月25日上午│沈恩從警詢中之指訴、│甲○○成年人，與少年│
│    │甲○○│9時許（被害 │府路一段256巷 │      │重型機車  │7 時54分在臺北縣│贓物認領保管單及車輛│共同結夥三人以上竊盜│
│    │鄭○○│人於警詢陳述│21 號前       │      │          │土城市○○路○段│竊盜、車牌失竊資料個│，處有期徒刑伍月；減│
│    │宋○○│發現失竊之時│              │      │          │155巷底         │別查詢報表—查詢車輛│為有期徒刑貳月又拾伍│
│    │吳○洲│間）        │              │      │          │                │認可資料（同上偵查卷│日。                │
│    │吳○畏│            │              │      │          │                │(一)第116頁至第119頁）│                    │
├──┼───┼──────┼───────┼───┼─────┼────────┼──────────┼──────────┤
│ 八 │林義芳│95年11月22日│臺北縣土城市學│曾淑滿│FCV-233號 │95年11月22日下午│曾淑滿警詢中之指訴、│甲○○成年人，與少年│
│    │甲○○│8時許（被害 │府路一段256巷 │      │重型機車  │3 時30分在臺北縣│贓物認領收據及車輛竊│共同結夥三人以上竊盜│
│    │鄭○○│人於警詢陳述│21 號前       │      │          │板橋市○○路○段│盜、車牌失竊資料個別│，處有期徒刑伍月；減│
│    │吳○洲│發現失竊之時│              │      │          │110號前         │查詢報表—查詢車輛認│為有期徒刑貳月又拾伍│
│    │吳○畏│間）        │              │      │          │                │可資料（同上偵查卷(一)│日。                │
│    │程瑋倫│            │              │      │          │                │第130頁至第132頁）  │                    │
├──┼───┼──────┼───────┼───┼─────┼────────┼──────────┼──────────┤
│ 九 │林義芳│95年11月23日│臺北縣板橋市民│黃鼎翔│FRU-098號 │95年11月23日下午│黃鼎翔警詢中之指訴、│甲○○成年人，與少年│
│    │甲○○│18時許（被害│生路一段32號前│      │重型機車  │6 時在臺北縣土城│贓物認領保管單及車輛│共同結夥三人以上竊盜│
│    │鄭○○│人於警詢陳述│              │      │          │市○○路        │竊盜、車牌失竊資料個│，處有期徒刑伍月；減│
│    │宋○○│發現失竊之時│              │      │          │                │別查詢報表—查詢車輛│為有期徒刑貳月又拾伍│
│    │吳○洲│間）        │              │      │          │                │認可資料（同上偵查卷│日。                │
│    │吳○畏│            │              │      │          │                │(一)第104頁至第107頁）│                    │
├──┼───┼──────┼───────┼───┼─────┼────────┼──────────┼──────────┤
│ 十 │林義芳│95年11月23日│臺北縣土城市學│王瑞珍│MDK-416號 │95年11月25日晚間│王瑞珍警詢中之指訴  │甲○○成年人，與少年│
│    │甲○○│13時許（被害│府路一段189巷5│      │重型機車  │8 時許在臺北縣板│及車輛竊盜、車牌失竊│共同結夥三人以上竊盜│
│    │鄭○○│人於警詢陳述│弄6號前       │      │          │橋市○○路與重慶│資料個別查詢報表—查│，處有期徒刑伍月；減│
│    │宋○○│發現失竊之時│              │      │          │路口            │詢車輛認可資料（同上│為有期徒刑貳月又拾伍│
│    │吳○洲│間）        │              │      │          │                │偵查卷(二)第177頁至第 │日。                │
│    │吳○畏│            │              │      │          │                │179頁）             │                    │
├──┼───┼──────┼───────┼───┼─────┼────────┼──────────┼──────────┤
│ 十 │林義芳│95年11月24日│臺北縣土城市學│林素珍│KEC-130號 │95年11月26日上午│林素珍警詢中之指訴、│甲○○成年人，與少年│
│ 一 │甲○○│6時許（被害 │成路78巷4號前 │      │重型機車  │8 時20分在臺北縣│贓物認領保管單及車輛│共同結夥三人以上竊盜│
│    │孫金龍│人於警詢陳述│              │      │          │土城市○○路52巷│竊盜、車牌失竊資料個│，處有期徒刑伍月；減│
│    │鄭○○│發現失竊之時│              │      │          │7號旁           │別查詢報表—查詢車輛│為有期徒刑貳月又拾伍│
│    │宋○○│間）        │              │      │          │                │認可資料（同上偵查卷│日。                │
│    │吳○洲│            │              │      │          │                │(一)第108頁至第111頁）│                    │
├──┼───┼──────┼───────┼───┼─────┼────────┼──────────┼──────────┤
│ 十 │林義芳│95年11月24日│臺北縣土城市學│呂木卿│FE8-311號 │95年11月25日上午│呂木卿警詢中之指訴、│甲○○成年人，與少年│
│ 二 │甲○○│零時許（被害│成路86巷11號前│      │重型機車  │8 時20分在臺北縣│贓物認領保管單及車輛│共同結夥三人以上竊盜│
│    │孫金龍│人於警詢陳述│              │      │          │土城市○○路6 號│竊盜、車牌失竊資料個│，處有期徒刑伍月；減│
│    │鄭○○│發現失竊之時│              │      │          │前              │別查詢報表—查詢車輛│為有期徒刑貳月又拾伍│
│    │宋○○│間）        │              │      │          │                │認可資料（同上偵查卷│日。                │
│    │吳○洲│            │              │      │          │                │(一)第112頁至第115頁）│                    │
├──┼───┼──────┼───────┼───┼─────┼────────┼──────────┼──────────┤
│ 十 │林義芳│95年11月24日│臺北縣土城市學│吳仁輝│LH7-293號 │95年11月25日中午│吳仁輝警詢中之指訴、│甲○○成年人，與少年│
│ 三 │甲○○│6時許（被害 │成路128巷8弄巷│      │重型機車  │12時在桃園縣桃園│贓物認領保管單及車輛│共同結夥三人以上竊盜│
│    │孫金龍│人於警詢陳述│口            │      │          │市○○路○段115巷│竊盜、車牌失竊資料個│，處有期徒刑伍月；減│
│    │鄭○○│發現失竊之時│              │      │          │100號           │別查詢報表—查詢車輛│為有期徒刑貳月又拾伍│
│    │宋○○│間）        │              │      │          │                │認可資料（同上偵查卷│日。                │
│    │吳○洲│            │              │      │          │                │(一)第124頁至第127頁）│                    │
├──┼───┼──────┼───────┼───┼─────┼────────┼──────────┼──────────┤
│ 十 │林義芳│95年11月24日│桃園縣桃園市大│陳建在│AXQ-928號 │95年11月25日上午│陳建在警詢中之指訴、│甲○○成年人，與少年│
│ 四 │甲○○│8時許（被害 │有路145號前   │      │重型機車  │8 時40分在臺北縣│贓物認領保管單及車輛│共同結夥三人以上竊盜│
│    │孫金龍│人於警詢陳述│              │      │          │土城市○○路25巷│竊盜、車牌失竊資料個│，處有期徒刑伍月；減│
│    │鄭○○│發現失竊之時│              │      │          │                │別查詢報表—查詢車輛│為有期徒刑貳月又拾伍│
│    │宋○○│間）        │              │      │          │                │認可資料（同上偵查卷│日。                │
│    │吳○洲│            │              │      │          │                │(一)第100頁至第103頁）│                    │
├──┼───┴──────┴───────┴───┴─────┴────────┴──────────┴──────────┤
│備註│本附表摘自本院97年度上訴字第1142號判決附表壹，並剔除該附表編號一部份，自該附表編號二至編號十五部份，重新編號。        │
└──┴───────────────────────────────────────────────────────────┘
附表
┌───────────┬─────────┬──────────────┐
│行為人                │犯罪事實          │宣告罪名及處刑              │
├───────────┼─────────┼──────────────┤
│甲○○、林義芳、程瑋倫│如事實欄第三項所載│甲○○成年人，與少年共同傷害│
│、宋○○、鄭○○、吳  │                  │人之身體，處有期徒刑肆月，減│
│○洲、吳○畏          │                  │為有期徒刑貳月。            │
├──┬────────┴─────────┴──────────────┤
│備註│本附表摘自本院97年度上訴字第1142號判決附表參，與之相同。          │
└──┴─────────────────────────────────┘
附表肆
┌───────────┬─────────┬──────────────┐
│行為人                │犯罪事實          │宣告罪名及處刑              │
├───────────┼─────────┼──────────────┤
│甲○○、林義芳、程瑋倫│如事實欄第四項所載│甲○○成年人，與少年共同傷害│
│、鄭○○、吳○洲、吳○│                  │人之身體，處有期徒刑肆月，減│
│畏、潘○○            │                  │為有期徒刑貳月。扣案無殺傷力│
│                      │                  │之瓦斯槍壹支沒收。          │
├──┬────────┴─────────┴──────────────┤
│備註│本附表摘自本院97年度上訴字第1142號判決附表肆，與之相同。          │
└──┴─────────────────────────────────┘


司法院資訊處製作；財團法人民間司法改革基金會備份。
